# 联营企业发生前期差错更正

提问人：Cinly123 时间：2019-02-10 18:40:52
ab 同受集团控制， 11 月份a 的子公司甲、分公司乙及权益法核算的联营企业丙无偿划转给 b。
a 的做法是 借：未分配利润 贷：长期股权投资；
b 的做法是 借：长期股权投资贷：资本公积-资本溢价；
12 月份，权益法核算的联营企业丙发现重大会计差错，进行了前期差错更正，属于前期差错的，调整未分配利润，本期的减少净利润；对 b 来说，划转日后的影响数应调整投资收益； 18 年初至划转日及以前年度会计差错应冲减资本公积还是冲减未分配利润？

回答人：chenyiwei
对划入方 B 而言，权益法核算的联营企业丙发现重大会计差错，由此影响划入日丙公司净资产价值的，B 公司应按其对划入日丙公司净资产的影响金额调整资本公积，对划入日后损益的影响调整投资收益。需要注意：对无偿划入联营企业股权，并不像同一控制下合并那样在合并报表层面需要进行追溯重述。
在 A、B 共同的母公司合并报表层面，需就丙的重大差错更正事项，对其相关年度的权益法核算结果相应进行追溯调整。